臺灣桃園地方法院刑事判決             100年度交訴字第22號
公  訴  人  臺灣桃園地方法院檢察署檢察官
被      告  黃明松
下列被告因公共危險等案件，經檢察官提起公訴（100 年度偵緝
字第657 號），因被告於本院準備程序中為有罪之陳述，經本院
合議庭裁定由受命法官獨任以簡式審判程序審理，本院判決如下
：
    主  文
黃明松駕駛動力交通工具肇事，致人傷而逃逸，處有期徒刑陸月
，如易科罰金，以新臺幣壹仟元折算壹日。緩刑貳年，並應給付
黃秀珠新臺幣拾萬元，給付期限：自民國一百年六月二十日起，
按月於每月二十日以前給付新臺幣伍仟元，至清償完畢為止，如
有一期未給付，視為全部到期。
    事  實
一、黃明松於民國99年11月20日18時許，駕駛車牌號碼LC-3982
    號自用小客車，由桃園縣大溪鎮○○路○ 段往西北方向行駛
    ，途經埔頂路1 段456 號前時，本應注意在設有禁止迴車標
    誌或劃有分向限制之處不得迴轉，且當時天候晴、夜間有照
    明、鋪設柏油、路面乾燥無缺陷、無障礙物、視距良好，並
    無不能注意之情形，黃明松竟仍在畫有分向限制線之處迴轉
    ，適有黃秀珠飲酒後騎乘車牌號碼PK3-283 號機車，沿埔頂
    路1 段往東南方向行駛（所涉公共危險罪部分，業經檢察官
    以99年度偵字第32311 號案件聲請以簡易判決處刑，經本院
    於100 年3 月7 日以100 年桃交簡字260 號判決判處拘役50
    日確定，於100 年8 月11日易科罰金執行完畢），行經上開
    路段時，因黃明松違規迴轉，致黃秀珠閃避不及，而與黃明
    松所駕駛之車輛相撞，黃秀珠當場人車倒地，並受有左側股
    骨幹股折、左側髖臼骨折、下頷部撕裂傷、左膝撕裂傷等傷
    害（過失傷害部分業據撤回告訴，本院另為不受理判決）。
    詎黃明松肇事後停車察看，見黃秀珠受傷，仍未予以處理或
    停留現場等候警方處理，便逕行駕駛上開車輛逃逸。
二、案經黃秀珠訴由桃園縣政府警察局大溪分局報告臺灣桃園地
    方法院檢察署檢察官偵查起訴。
    理  由
一、按本件被告所犯係死刑、無期徒刑、最輕本刑為3 年以上有
    期徒刑以外之罪，其於準備程序就前揭被訴事實為有罪之陳
    述，經受命法官告知簡式審判程序之旨，並聽取其與公訴人
    之意見後，本院認無不得或不宜改依簡式審判程序進行之處
    ，爰依刑事訴訟法第273 條之1 第1 項、第284 條之1 ，裁
    定本件由受命法官獨任進行簡式審判程序，合先敘明。
二、上揭事實，業據被告黃明松於偵查、本院審理時均坦承不諱
    （見100 年度偵緝字第657 號卷第17頁、本院卷100 年4 月
    14日訊問筆錄、100 年8 月19日準備程序筆錄），核與證人
    即告訴人黃秀珠於警詢及偵查中陳述情節相符（見99年度偵
    字第32311 號卷第5-7 頁、第39頁、100 年度偵字第3446號
    卷第9-11頁），並有道路交通事故現場圖、道路交通事故調
    查報告表、告訴人之酒精測定紀錄表、刑法第185 之3 案件
    測試觀察紀錄表、汽車駕駛人酒後生理協調平衡檢測紀錄卡
    、桃園縣政府警察局舉發違反道路交通管理事件通知單、國
    軍桃園總醫院附設民眾診療服務處診斷證明書、車輛詳細資
    料報表、桃園縣政府警察局大溪分局圳頂所刑案查訪記錄表
    、監視錄影翻拍及現場照片共13張等件附卷可稽（見99年度
    偵字第32311 號卷第13-27 頁、100 年度偵字第3446號卷第
    9-31頁），核與被告自白相符，是本件事證明確，被告上開
    犯行已堪認定，應依法論科。
二、核被告所為，係犯刑法第185條之4肇事逃逸罪。爰審酌被告
    之犯罪動機、生活狀況、智識程度、犯罪後坦承犯行、頗有
    悔意之態度，且就過失傷害部分業與告訴人達成和解，迄今
    均依約履行賠償內容，告訴人亦表示願意撤回告訴等一切情
    狀，量處如主文所示之刑，以示懲儆。
三、末查，被告未曾因故意犯罪受有期徒刑以上刑之宣告，有臺
    灣高等法院被告前案紀錄表附卷可憑，其因一時疏忽，致觸
    犯本案犯行，且被告坦承罪行，並與告訴人達成和解，甚有
    悔意，信被告經此偵、審教訓，自當知所警惕，因認前開對
    其所宣告之刑，以暫不執行為適當，爰併宣告緩刑2 年。復
    為確保雙方和解條件之履行，依刑法第74條第2 項第3 款之
    規定，命被告給付被害人如主文所示財產上損害賠償，以啟
    自新。又依刑法第75條之1 第1 項第4 款規定，受緩刑之宣
    告而違反上開本院所定負擔情節重大，足認原宣告之緩刑難
    收其預期效果，而有執行刑罰之必要者，依刑法75條之1 第
    1 項第4 款之規定，法院得撤銷其緩刑宣告，併此敘明。
據上論斷，應依刑事訴訟法第273條之1第1項、第299條第1項前
段，刑法第185 條之4 、第74條第1 項第1 款、第2 項第3 款，
判決如主文。
本案經檢察官戴瑞麒到庭執行職務。
中    華    民    國   100    年    8     月    31    日
                       交通法庭 法  官  陳麗芬
以上正本證明與原本無異。
如不服本判決應於收受判決後10日內向本院提出上訴書狀，並應
敘述具體理由。其未敘述上訴理由者，應於上訴期間屆滿後20日
內向本院補提理由書( 均須按他造當事人之人數附繕本) 「切勿
逕送上級法院」。
                                書記官  謝雅茹
中    華    民    國   100    年    8     月    31    日
附錄論罪科刑法條全文：
中華民國刑法第185條之4
（肇事遺棄罪）
駕駛動力交通工具肇事，致人死傷而逃逸者，處6 月以上5 年以
下有期徒刑。